【裁判字號】    97,勞訴,9
【裁判日期】    980602
【裁判案由】    給付薪資
【裁判全文】
臺灣士林地方法院民事判決               97年度勞訴字第9號
原      告  甲○○
            乙○○
            己○○
            丙○○
兼  共  同
訴訟代理人  戊○○
被      告  開立工程股份有限公司
法定代理人  李鳳翱  律師
上列當事人間請求給付資遣費事件，本院於98年5 月19日言詞辯
論終結，判決如下：
    主  文
被告應給付原告甲○○新臺幣壹佰肆拾柒萬伍仟肆佰零捌元；給
付原告乙○○新臺幣壹佰貳拾貳萬壹仟零捌拾伍元；給付原告己○○新臺幣捌拾捌萬捌仟陸佰陸拾元；給付原告丙○○新臺幣陸
拾伍萬陸仟壹佰玖拾柒元；給付原告戊○○新臺幣壹佰零玖萬捌
仟捌佰參拾捌元；及均自民國九十八年二月十七日起至清償日止
，按週年利率百分之五計算之利息。
訴訟費用由被告負擔。
    事實及理由
一、本件被告公司法定代理人原為董事長丁○○，嗣因公司遭經
    濟部於民國96年10月18日命令解散，於97年1 月2 月廢止登
    記，而進行清算程序。然被告公司董事或避債出境，或已辭
    任董事，其章程就清算人產生復無特別規定，股東會亦未另
    選任清算人，本院乃依聲請於97年8 月25日以97年度司字第
    71號裁定選任李鳳翱律師為被告公司之清算人（見本院卷第
    130 頁），原任法定代理人代理權因而消滅，清算人李鳳翱
    律師即新任之法定理人於98年2 月27日依法聲明承受訴訟，
    核無不合，應先敘明。
二、原告起訴主張：其等分別自如附表所示之日期起任職於被告
    公司，每月薪資如附表所示，嗣被告於95年9 月間發生財務
    困難，於96年1 月10日將原告之勞、健保辦理退保，並經臺
    北縣政府認定其歇業基準日為96年2 月1 日。而被告曾與原
    告協議承諾給付原告各如附表所示之離職金，並開立證明，
    然迄未清償。為此爰依雙方協議請求被告給付離職金或依勞
    動基準法第14條規定，終止兩造之勞動契約，依據被告公司
    工作規則第10條第1 款、第16條及勞動基準法第16、17條之
    規定，請求被告給付積欠原告之離職金或資遣費等語，並聲
    明：如主文所示。
三、被告則以：原告甲○○、乙○○、戊○○及丙○○等4 人分
    別擔任被告公司經理、副理、主辦工程師、主辦工程師，其
    等與被告間之勞務契約之性質，顯非勞動基準法規定之對象
    。縱認原告甲○○、乙○○、戊○○及丙○○為勞動基準法
    之適用對象，但其以單一月份之薪資通知單計算平均工資，
    於法尚有未合，且原告何時終止勞動契約，攸關工作年資之
    計算，其未具體表明，即主張給付資遣費，顯屬無據。另原
    告丙○○究竟何時任職被告公司，其所提出之非自願性離職
    證明書、服務證明書所載與積欠證明，存有出入，亦應加以
    說明。故請求駁回原告之訴並命原告負擔訴訟費用。
四、原告主張兩造曾就離職金為協議等情，業據其提出積欠證明
    為證（本院卷第9 至13頁）。前開協議內容與被告公司工作
    規則之規定吻合，此亦據原告提出工作規則（本院卷第70至
    78頁）、薪資證明及薪資通知單（本院卷第44至48頁）、服
    務證明書（本院卷第50至54頁）、非自願性離職證明書（本
    院卷第14至18頁）、原告勞工退休金制度選擇意願徵詢表（
    本院卷第55至58頁）、勞工保險被保險人投保資料表（本院
    卷第59至69頁）、全民健康保險保險對象退保（轉出）申報
    表（本院卷第101 至105 頁）及台北縣政府96年3 月9 日北
    府勞安字第0960145835號函（本院卷第99、100 頁）等影本
    為證。而被告就公司曾於法院選定清算人前，與原告為前揭
    協議，承諾依附表所示數額給付原告等離職金，尚無爭執，
    堪認原告之此部分主張為真實。
五、至原告丙○○究竟何任職被告公司？據原告提出非自願性離
    職證明書及服務證明書之記載均為93年3 月17日，與積欠證
    明上記載82年，兩者雖略有出入。然觀諸勞工保險投保資料
    （本院卷第68、69頁），被告確曾於82年2 月起為原告丙○○投保勞工保險，雖嗣於84年6 月及93年3 月曾2 次退保，
    然退保期間短暫，均未滿3 個月即為原告丙○○重新投保，
    參照勞動基準法第10條規定，原告丙○○之年資應合併計算
    ，其非自願性離職證明書及服務證明書記載之93年3 月17日
    應係原告丙○○最後一次回任被告公司之時間，自然會與記
    載原告丙○○最初任職被告時間之積欠證明存有出入。
六、被告公司工作規則第10條第1 款約定：「本公司或所屬工廠
    歇業或轉讓時，本公司得解雇員工，並俟員工辦妥離職手續
    後依勞動基準法之規定發給資遣費」，第16條第1 項前段約
    定：「員工因過失遭受處分而解雇離職者，不發給離職金及
    資遣費，其餘自動離職人員，按離職時之本薪，每滿一年發
    給一個月本薪之離職金，其不足一年部分照比例計算之，但
    自83年1 月1 日起新進之員工，則不適用核發離職金」。而
    原告任職於被告公司之日期，均在83年1 月1 日以前，有積
    欠證明及勞工保險投保資料在卷可查。揆諸前揭說明，原告
    本均得依被告公司工作規則第16條第1 項前段之約定請求被
    告給付離職金。是兩造進而據此為協議，由被告承諾給付原
    告如附表所示之離職金，被告自應依協議而履行。不受原告
    是否屬勞動基準法適用對象之影響。據此，原告依前揭協議
    請求被告給付上開離職金，為有理由，自應准許。
七、末按給付有確定期限者，債務人自期限屆滿時起，負遲延責
    任，給付無確定期限者，債務人於債權人得請求給付時，經
    其催告而未為給付，自受催告時起，負遲延責任，其經債權
    人起訴而送達訴狀，或依督促程序送達支付命令，或為其他
    相類之行為者，與催告有同一之效力；遲延之債務，以支付
    金錢為標的者，債權人得請求依法定利率計算之遲延利息；
    應付利息之債務，其利率未經約定，亦無法律可據者，週年
    利率為百分之5 ，民法第229 條第2 項、第233 條第1 項及
    第203 條亦分別定有明文。而兩造就本件起訴狀繕本送達被
    告法定代理人之日期為98年2 月17日，並無爭執。從而，原
    告求為判決如主文所示，為有理由，應予准許。
八、原告請求本院依兩造協議請求或依勞動基準法關於資遣費之
    規定擇一而為判決，其依兩造協議之請求既經准許，本院爰
    不就後者為審究。又本件事證已臻明確，原告其餘攻擊方法
    及舉證，經審酌與本件判決結果不生影響，爰不一一論述，
    併此敘明。
九、訴訟費用負擔之依據：民事訴訟法第78條。
中    華    民    國    98    年    6     月    2     日
                  民事第一庭法  官  周群翔
以上正本係照原本作成。
如對本判決上訴須於判決送達後20日內向本院提出上訴狀。
中    華    民    國    98    年    6     月    2     日
                            書記官  阮弘毅
┌────┬──────┬────┬──────────┐
│姓    名│任職起日    │每月薪資│協議給付之職職金    │
├────┼──────┼────┼──────────┤
│甲○○  │72年7月1日  │63,000元│1,475,408元         │
├────┼──────┼────┼──────────┤
│乙○○  │76年11月2日 │64,000元│1,221,085元         │
├────┼──────┼────┼──────────┤
│戊○○  │74年10月14日│52,000元│1,098,838元         │
├────┼──────┼────┼──────────┤
│己○○  │73年2月13日 │38,981元│888,660元           │
├────┼──────┼────┼──────────┤
│丙○○  │82年2月8日  │49,000元│656,197元           │
└────┴──────┴────┴──────────┘


司法院資訊處製作；財團法人民間司法改革基金會備份。
